【裁判字號】    98,易,2189
【裁判日期】    980727
【裁判案由】    竊盜
【裁判全文】
臺灣臺中地方法院刑事判決              98年度易字第2189號
公  訴  人  臺灣臺中地方法院檢察署檢察官
被      告  丙○○
                    （
上列被告因竊盜案件，經檢察官提起公訴（98年度偵字第13387
號），被告於準備程序中就被訴事實為有罪之陳述，經告以簡式
審判之旨，並聽取意見後，本院合議庭裁定由受命法官獨任進行
簡式審判程序，判決如下：
    主    文
丙○○於夜間侵入有人居住之建築物竊盜，累犯，處有期徒刑柒
月；又竊盜，累犯，處有期徒刑肆月。應執行有期徒刑玖月。
    犯罪事實
一、丙○○前於民國94年間，因施用毒品案件，經本院以95年度
    簡上字第171號判處有期徒刑6月確定，嗣經減為有期徒刑3
    月；另因竊盜案件，經本院以95年度易字第286號判處有期
    徒刑1年8月，經臺灣高等法院臺中分院駁回上訴確定；上開
    2案經定應執行刑為有期徒刑1年10月，於96年8月15日假釋
    付保護管束，於96年11月3日假釋期滿未經撤銷，視為執行
    完畢。詎其猶不知悛悔，(一)、基於意圖為自己不法所有之犯
    意，於98年5月27日晚上11時30分許，侵入臺中縣沙鹿鎮○
    ○○街8號「童綜合醫院」2樓，平時有醫護人員休息、居住
    之休息室內，徒手竊取甲○○所有放置桌上之銀色華碩廠牌
    M5 筆記型電腦1臺、藍色飛利浦手機1支【價值共約新臺幣
    （下同）2萬元】，嗣於翌日（28日）晚上7時49分許，丙○
    ○再將前開竊得之電腦，攜往彰化縣彰化市○○○路109號
    謝明諦經營之「世鑫數位科技有限公司」，以2500元之代價
    變賣予不知情之謝明諦；所竊得之上開手機1支，則棄置在
    童綜合醫院之樓梯間。(二)、另基於意圖為自己不法所有之犯
    意，於98年5月29日下午2時許，經過童綜合醫院1樓休息室
    前，見休息室未上鎖，將丁○○○所有放置床上之皮包拿起
    ，將皮包內之物品全數倒出，徒手竊取丁○○○所有MP3一
    個，並伸手進入皮包內繼續翻找其他財物時，適丁○○○進
    入休息室撞見丙○○正在翻找其皮包內財物，旋即出聲制止
    ，丙○○見狀，將手上竊得之MP3丟至牆壁，並起身離開，
    丁○○○乃尾隨在後，並通知保全報警處理，進而查獲上情
    。
二、案經甲○○、丁○○○訴由臺中縣警察局清水分局報告臺灣
    臺中地方法院檢察署檢察官偵查起訴。
    理    由
一、訊據被告丙○○對於上揭犯罪事實均坦承不諱，核與被害人
    曾志宏、丁○○○之指訴情節相符，並有證人李仁哲、白在
    宏、謝明諦於警詢時之證述明確，復有舊電腦買賣契約、臺
    中縣警察局清水分局扣押筆錄、扣押物品目錄表、贓物認領
    保管單2紙、監視器翻拍畫面、查獲照片等在卷足憑。足認
    被告之自白與事實相符，堪信為真實。本案事證明確，被告
    2 次竊盜犯行，均洵堪認定，應依法論科。
二、按刑法第321條第1項所謂有人居住之建築物，不以行竊時有
    人居住其內為必要，且前開童綜合醫院二樓設有醫護人員休
    息室，提供醫護人員夜間輪值時休息居住等之用，自屬有人
    居住之建築物。是核被告於犯罪事實欄一之(一)、(二)所為，分
    別係犯刑法第321條第1項第1款之於夜間侵入有人居住之建
    築物竊盜罪、及刑法第320條第1項之普通竊盜罪。公訴意旨
    認被告就犯罪事實欄一之(一)所為，係犯刑法第320條第1項之
    普通竊盜罪，容有未洽，惟基本社會事實相同，爰變更起訴
    法條。又被告先後之2次竊盜犯行，犯意各別，行為互殊，
    應予分論併罰。被告前於94年間，因施用毒品案件，經本院
    以95年度簡上字第171號判處有期徒刑6月確定，嗣經減為有
    期徒刑3月；另因竊盜案件，經本院以95年度易字第286號判
    處有期徒刑1年8月，經臺灣高等法院臺中分院駁回上訴確定
    ；上開2案經定應執行刑為有期徒刑1年10月，於96年8月15
    日假釋付保護管束，於96年11月3日假釋期滿未經撤銷，視
    為執行完畢之事實，有臺灣高等法院被告前案紀錄表在卷可
    參，其於有期徒刑執行完畢，5年內故意再犯本件有期徒刑
    以上之2罪，均為累犯，應依刑法第47條第1項，分別加重其
    刑。爰審酌被告正值青壯，不思以正當途徑獲取財物，進入
    醫院伺機竊取財物，嚴重破壞社會秩序及他人財產安全，然
    念及犯後尚能坦承犯行，態度尚稱良好及其犯罪動機、目的
    及手段、智識程度、犯罪所得之利益及被害人所生之損害等
    一切情狀，分別量處如主文所示之刑，並定其應執行之刑，
    以示懲儆。
據上論斷，應依刑事訴訟法第273條之1第1項、第299條第1項前
段、第300條，刑法第321條第1項第1款、第320條第1項、第47條
第1項、第51條第5款，刑法施行法第1條之1第1項、第2項前段，
判決如主文。
案經檢察官乙○○到庭執行職務。
中    華    民    國    98    年    7     月    27    日
                  刑事第三庭    法  官  李慧瑜
以上正本證明與原本無異。
如不服本判決應於收受判決後10日內向本院提出上訴書狀，並應
敘述具體理由；其未敘述上訴理由者，應於上訴期間屆滿後20日
內向本院補提理由書（均須按他造當事人之人數附繕本）「切勿
逕送上級法院」。
                                書記官  陳青瑜
中    華    民    國    98    年    7     月    27    日
附錄論罪科刑法條：
刑法第321條第1項第1款
犯竊盜罪而有左列情形之一者，處6月以上、5年以下有期徒刑：
一、於夜間侵入住宅或有人居住之建築物、船艦或隱匿其內而犯
    之者。
刑法第320條第1項：
意圖為自己或第三人不法之所有，而竊取他人之動產者，為竊盜
 罪，處5年以下有期徒刑、拘役或5百元以下罰金。


司法院資訊處製作；財團法人民間司法改革基金會備份。
